# Propriernes morfologi i grønlandsk




* LEXICON ZxxxV   steder og navne på vokal som ikke er i FST'en




* LEXICON ZxxxC   steder og navne på konsonant som ikke er i FST'en









Navnelexikon er i ateq-kal-lex.txt.

* LEXICON Z1geoSZ   Igaliku og Narsaq
* LEXICON Z1geoSZ-suf   SUB

* LEXICON Z1geoPZ   Paamiut

*Sisimiut examples:*
* *Sisimiut:* `Sisimiut+Prop+Abs+Pl`
* *Sisimiut:* `Sisimiut+Prop+Rel+Pl`
* *Sisimiunut:* `Sisimiut+Prop+Trm+Pl`
* *Sisimiunit:* `Sisimiut+Prop+Abl+Pl`
* *Sisimiuniit:* `Sisimiut+Prop+Abl+Pl`
* *Sisimiuni:* `Sisimiut+Prop+Lok+Pl`


* LEXICON Z1geo_nnguaqPZ   Kangilinnguit NY 20100319 (PL)

* LEXICON Z1geo_nnguaqZ    Quassunnguaq NY 20100410 (PL)

* LEXICON Z1geo_tsSmorf  Kangerluarsoruseq

* LEXICON Z1geo+ssPZ   Ilulissat

* LEXICON Z1geo_oqsZ   Finland



* LEXICON Z1geo_oqseZ   Thule

* LEXICON Z2-geoSZ   Ikerasaarsuk

* LEXICON Z2-geoSZ_TUQAQ   Nuutoqaq

* LEXICON Z2+lgeoSZ   Nanortalik:Nanorta


* LEXICON Z2-geo_uukSZ   Nuuk

* LEXICON Z2-geo_specielSZ   Qinngorput – Qinngorpummi, Qinngorpumi


* LEXICON Z2-geoPZ   Iqaluit Ny 20150129. Erstatter Z1geo_lukPZ

* LEXICON Z2-geoqPZ   Saqqarliit

* LEXICON Z2-geolikPZ   Kapisillit:Kapisi

* LEXICON Z2geo_aqSZ   Nuussuaq

* LEXICON Z2geo_aqPZ   livm 20170822 Illorsuit:Illorsuaq

Et særligt lexicon til literals i citationstegn med placeholder QuotedHyphen (står i acronyms.lexc)

























:- Z2-ateqZ-suf ;     !SUB



























































































































Tidligere Z2-ateqZmorf



Nyt lexicon 20180615 Z2suaq_ateqZmorf



























* LEXICON ZpossessumZ   !Kalaallit% Nunaat flyttet til ZgeopossessumSZ

* LEXICON ZpossessumSZ   Nuup Kommunea

* LEXICON ZpossessumPZ   

* LEXICON ZgeopossessumSZ   !Kalaallit% Nunaat flyttet til ZgeopossessumPZ

* LEXICON ZgeopossessumPZ   Kalaallit% Nunaat

* LEXICON ZPropKKUTZ  kopieret fra ZkkutZ. Det meste af derivation udkommenteret, da usandsynlig ved proprier

* LEXICON Z1Prop+qaZ  kopieret ind fra Z1+qaZ (tp), hvis størstedel er slettet her

* LEXICON Proptp  









* * *
<small>This (part of) documentation was generated from [../src/fst/affixes/propernouns.lexc](http://github.com/giellalt/lang-kal/blob/main/../src/fst/affixes/propernouns.lexc)</small>